# 求助chenyiwei老师，财政上税收返还与税务上的先征后返二者的差异？

提问人：海棠 2009 时间：2010-05-06 17:34:03
财政上的税收返还与税务上的先征后返二者有何差异？在执行新准则的情况下，二者的账务处理有何区别，是否均执行政府补助准则？

回答人：chenyiwei
回复 楼主 海棠 2009 的帖子主要是程序和相关文件、凭证方面存在差异。在会计处理方面，如楼上网友所言，一般情况下差异不大。但还是需要区分具体情况分析。

回答人：chenyiwei
回复 板凳 海棠 2009 的帖子如果你说的是所得税，大致上应是这样。

回答人：chenyiwei
回复 11 楼 爱我中华 的帖子基本上赞同你的意见，从财政口径收到的税收返还适用政府补助准则。 但是，“从税务口径收到的先征后返”可能要区分不同的情况分别处理。属于以前多缴税款的退回的（包括不属于前期差错的汇算清缴中的多退少补），不是政府补助，应按正常途径原渠道冲回处理。如果属于税收政策对于扶持领域的税收优惠，将原先依法缴纳的税款根据财政部、国家税务总局发布的有关财税字文件返还一部分的，应作为政府补助进行处理。

回答人：chenyiwei
回复 13 楼 lileihome 的帖子大部分情况下应当属于.